臺灣苗栗地方法院刑事判決　　　　　　　　　　　　　九十二年度易字第四九六號
　　公　訴　人　臺灣苗栗地方法院檢察署檢察官
　　被　　　告　乙○○
　　選任辯護人　徐正安律師
右列被告因恐嚇案件，經檢察官提起公訴（九十二年度偵字第三一四二號），本院判
決如左：
    主  文
乙○○以加害生命之事，恐嚇他人致生危害於安全，處有期徒刑陸月，如易科罰金，
以參佰元折算壹日。
    事  實
一、乙○○基於恐嚇之犯意，與不知情之李新財（經檢察官不起訴處分），於民國（
    下同）九十二年二月十四日下午約五時三十分許（起訴書記載十七時許應予以更
    正），前往苗栗縣頭屋鄉○○村○○街五之一號「中揚文具行」，以客語對正坐
    在裡面之苗栗縣頭屋鄉鄉長丙○○恐嚇稱：「己○○、己○○呢？要打給他死。
    」等語，使丙○○因此心生畏懼，丙○○旋即打電話告知其夫己○○上情，要己○○不要回來，己○○聽聞後亦因此心生畏懼，致生危害於己○○之生命安全。
二、案經己○○、丙○○訴請臺灣苗栗地方法院檢察署檢察官偵查起訴。
　　理　由
一、訊據被告乙○○矢口否認有右揭犯行，辯稱：伊有去中揚文具行，但伊沒有講過
    那些話云云。經查：被告乙○○有恐嚇之犯行，除迭據被害人己○○、丙○○夫
    妻於檢察官偵查中指訴綦詳，及證人庚○○、戊○○二人向檢察官證述明確外，
    再經證人丁○○、張甲○○、庚○○、丙○○及戊○○等五人到院接受交互詰問
    時證述如下：
（一）證人即中揚文具行老闆丁○○向本院證述：「（問：九十二年二月十四日有在
      店嗎？）有。」、「（問：下午四點多，發生打架事情是否知道？）知道，但
      我沒有看到事情經過。」、「（問：丙○○在打架之後，有到你店裡去？）有
      。」、「（問：幾點？）四點半過後。」、「（問：那時你店裡有哪些人？）
      我跟我太太、丙○○、有幾個小朋友進來買東西，庚○○在買文具。」、「（
      問：店裡是單獨一間？）兩間打通。」、「（問：中間有門相通？）一個大門
      。」、「（問：丙○○來的時候，是何人招呼？）她到時沒有人，有人來買東
      西，我們才起來做生意。」、「（問：當時有無看到被告？）比較晚。」、「
      （問：被告來的時候，店裡有何人？）剛講的那幾位。」、「（問：被告來的
      時候找誰，或做什麼？）他用客家話講，『己○○、己○○呢，要打給他死』
      。」、「（問：聽到他的口氣如何？）蠻快的。」、「（問：他在裡面待多久
      ？）講完就走了，他沒有完全進來。」、「（問：當時丙○○坐在哪裡？）向
      大門的右邊。」、「（問：那時候，大門右邊，除了丙○○，有無別人？）好
      像沒有。」、「（問：店裡面有無矮櫃？）有。」、「（問：從大門可以看到
      矮櫃裡的情形嗎？）可看到。」、「（問：矮櫃有多高？）到人的腰身。」、
      「（問：矮櫃的下層有放文具嗎？）有。」、「（問：可以供人找文具？）是
      ，我們是開放式的。」、「（問：在店裡任何角落，都可以聽到任何聲音？）
      可以。」、「（問：任何人一進門，都可以看到丙○○？）可以。」、「（問
      ：被告進來的時候，有看到丙○○嗎？）應該看得到。」、「（問：他講說『
      要打給他死』的時候，是面向哪邊？）面向裡面，看著前面。」、「（問：講
      幾句說『要打給他死』？）兩句。」、「（問：兩句都有看著丙○○說嗎？）
      我不知道。」、「（問：被告進來有無拿東西？）我沒有看到，我在招呼客人
      。」˙˙˙˙「（問：被告當時到中揚文具店，除了說『要打給他死』外，有
      無說其他話？）沒有。」、「（問：被告當時有無問，有無看到己○○？）沒
      有。」、「（問：文具排左邊，招待客人是在右邊？）進去方向是文具右邊，
      招待客人在左邊。」、「（問：招待客人的地方，任何人進來都看的很清楚？
      ）對。」、「（問：同樣的，我是客人，要進來，可以看到裡面的情形？）對
      。」、「（問：被告是一個人來嗎？或是跟其他人？）兩個人來。」、「（問
      ：另一個人名字？）我不知道，沒有看清楚。」、「（問：被告有進到客廳嗎
      ？）走到門口。」、「（問：被告比丙○○晚多久去？）半個小時左右。」、
      「（問：當時丙○○來之後，在場那些人都跟被告來時的一樣嗎？）對。」、
      「（問：當時誰坐在椅子上？）丙○○。」、「（問：被告對著誰講說『己○○呢要打給他死』？）他走過來就一直講。」、「（問：他有無看到丙○○？
      ）有。」˙˙˙等語明確（參見本院九十三年三月二十五日審判筆錄第五頁至
      第十頁、第十二頁至第十四頁）。
（二）證人即中揚文具行老闆娘張甲○○向本院證述：「（問：九十二年二月十四日
      妳在嗎？）我在文具店。」、「（問：當天發生打架是否知道？）知道。」、
      「（問：丙○○何時到？）她五點下班去的。」、「（問：那時店裡有何人？
      ）有一客人在買東西。」、「（問：被告那時有無去？）他是傍晚才去，他比
      丙○○慢到。」、「（問：慢多久？）五點半過後。」、「（問：被告到妳店
      裡，還有何客人在？）謝先生（指庚○○）、丙○○，其他那麼久忘記了。」
      、「（問：謝先生在你們店裡哪裡？）謝先生在我們另外一間挑文具。」、「
      （問：被告到你們店裡做什麼？）有聽到聲音，『己○○、己○○呢，要打給
      他死，打給他死』（用客語講），說完就走了。」、「（問：被告有無進去？
      ）在門口。」、「（問：當時他講話的口氣？）比平常大聲，速度蠻快。」、
      「（問：在店裡待多久？）講完就走。」、「（問：有無進去店裡？）在門口
      。」、「（問：講完之後，丙○○有何反應？）她好像有打電話給她先生說，
      被告要打他。」、「（問：她有跟你們講些什麼事情？）沒有。」、「（問：
      丙○○在你們店裡待多久？）被告走後，她坐一下後就走了。」、「（問：一
      下是多久？）約十分鐘。」、「（問：她走時，有無講什麼？）沒有。」、「
      （問：文具店的紗門都是開著？）那時還沒有紗門。」、「（問：丙○○所在
      的位置，外面的人要如何才看得到？）走進來在門口就可以看到客廳那邊。」
      、「（問：文具行有騎樓嗎？）有。」、「（問：在騎樓可以看到客廳坐的人
      嗎？）應該看得到。」、「（問：被告到文具行時，他在門口，門是開著的嗎
      ？）對。」、「（問：他腳有踩進去嗎？）一腳有進去。」、「（問：被告在
      門口時，誰坐在客廳椅子上？）丙○○。」、「（問：除了丙○○以外，有無
      其他人坐在客廳椅子上？）我忘記了。」、「（問：被告進去時，妳先生人在
      哪裡？）文具店那邊。」、「（問：從文具店可以很清楚聽到外面講話的聲音
      ？）聽得到。」、「（問：被告說『要打給他死』，你有無去看著被告？）沒
      有，他講完就走了。」、「（問：被告有帶東西去嗎？）我沒有注意到。」、
      「（問：他一個人去嗎？）好像是兩個，一個走在他後面，身材比他矮。」、
      「（問：當時庚○○在哪裡？）文具那邊。」、「（問：被告除了說『要打給
      他死』，有無說其他話？）他講那幾句話，掉頭就走了。」、「（問：被告有
      無去問，有無看到己○○打人？）他只說打給他死而已。」等語明確（參見本
      院九十三年三月二十五日審判筆錄第十六頁至第二十三頁）。
（三）證人即當天到中揚文具行買文具之庚○○向本院證述：「（問：九十二年二月
      十四日下午，你人在哪裡？）傍晚的時候我有去買原子筆。」、「（問：文具
      店有幾間？）一間。」、「（問：你的位置？）文具那邊。」、「（問：有無
      看到被告？）買的時候沒有看到被告。」、「（問：被告進去文具店時，你有
      無看到？）沒有看到，但有聽到聲音。」、「（問：聽到什麼？）有聽到『己○○、己○○要打給他死』（用客語講），˙˙˙。」、「（問：你聽到他講
      話的口氣？）平常，我也沒有注意，他講時，也沒有很激烈。」、「（問：他
      何時離開？）我不知道。」、「（問：除了聽到『己○○、己○○要打給他死
      』外，有無聽到別的？）沒有。」、「（問：那時店裡有哪些人？）我不太清
      楚，我進來時，丙○○在客廳裡面坐。」、「（問：被告講完那句話後，就離
      開了嗎？）我沒有注意他。」、「（問：被告講完那句話後，丙○○有無做出
      什麼反應？）我沒有跟她講話，我不知道。」、「（問：她有打電話嗎？）我
      沒有看到。」˙˙˙「（問：於偵查中，有看到兩個矮的人，為什麼剛說沒有
      看到被告？）他講時，我在挑東西，後才抬頭看到被告。」˙˙˙「（問：之
      前認識被告嗎？）有看過，大家沒有打招呼。」、「（問：知道他名字嗎？）
      不知道。」˙˙˙「（問：當天說『要打給他死』的那個人，是否庭上的被告
      ？）是。」˙˙˙「（問：從門外走進來，被告站的地方，是否可以看到丙○○坐的地方？）應該可以。」˙˙˙等語明確（參見本院九十三年三月二十五
      日審判筆錄第二十四頁至第三十頁）。
（四）證人即被害人丙○○向本院證述：「（問：九十二年二月十四日幾點到中揚文
      具行？）差不多五點多。」、「（問：去找誰？）我平常都會到中揚文具行坐
      。」、「（問：從妳在那邊那段期間，有何人在哪裡？）中揚文具行老闆娘、
      庚○○、有一些我不記得的。」、「（問：丁○○是否在？）好像有在。」、
      「（問：在哪裡待多久？）忘記了。」、「（問：當天那段時間有無見過被告
      ？）有。」、「（問：被告多久進來？）將近五點半時。」、「（問：他進來
      說些什麼？）跟一位李新財的人從外面走進來，用客語說『己○○、己○○要
      打給他死』。」、「（問：然後呢？）他一直問己○○在哪裡，要打給他死。
      」、「（問：他跟誰在講話？）他打開門時，就這樣講。˙˙˙，我很害怕，
      打電話給己○○，說有人要打他，請他不要回來。」、「（問：他講完話之後
      ，如何？）瞪我一眼，看一下，停留二、三分鐘就走了。」、「（問：這二、
      三分鐘，他作什麼？）那麼久了，忘記了。」、「（問：他有無講話，或做什
      麼動作？）他看一下，就離開了。」、「（問：你除了打電話給己○○外，還
      有跟誰講過這些事情？）忘記了。」、「（問：店裡的老闆、老闆娘，你有無
      跟他們講過？）我說怎麼會這樣子，第二天我就去派出所報案。」、「（問：
      當時打電話給己○○時，電話有無打通？）有。」、「（問：己○○如何說？
      ）他說他知道。」、「（問：第二天你們一起去報案？）是。」、「（問：何
      人提議去備案？）己○○。」˙˙˙「（問：被告打開門以後，看到妳坐在那
      裡，有無繼續說『己○○，要打給他死』？）有，我有聽到。」、「（問：被
      告打開門講這些話，除了你外，有無其他人坐在客廳？）那麼久，我記不起來
      。」、「（問：被告進去說，己○○在哪裡，要打給他死，是開玩笑的嗎？）
      不是，我看他很生氣，他跟另外一人一起來。」、「（問：他為什麼很生氣說
      這話？）可能是替陳富興出頭，因他是陳富興身邊的人。」˙˙˙「（問：從
      裡面可以看的出是被告嗎？）可以。」、「（問：裡面比較亮、外面較暗，妳
      可以認出他的人？）對。」、「（問：所以被告也可以看得到妳？）˙˙˙他
      應該可以看到我。」、「（問：為什麼被告會到中揚講這句話？你們夫妻常會
      去中揚文具行嗎？）我們常常去。」等語明確（參見本院九十三年三月二十五
      日審判筆錄第三十二頁至第三十九頁）。
（五）證人即住在中揚文具行隔壁之戊○○向本院證述：「（問：你家跟中揚文具行
      離多遠？）隔壁同一排。」、「（問：九十二年二月十四日下午你人在哪裡？
      ）在門口站著。」、「（問：下午五、六點做什麼？）站在我家門口看著外面
      。」、「（問：當時有無看到被告？）被告走到文具店門口我有看到。」、「
      （問：那時被告在門口有講什麼話？）用客語講『要打給他死』。」、「（問
      ：聽到被告講幾次？）我沒有注意。」˙˙˙˙「（問：被告除了講『要打給
      他死』外，有無講其他的？）沒有。」、「（問：被告除了說『打給他死』外
      ，有無講出名字？）我沒有聽到。」、「（問：你所站的位置，為何可以聽到
      被告講的話？）我站的位置與被告站的位置不到三公尺，所以可以聽到。」˙
      ˙˙「（問：你站的位置可以看到客廳嗎？）我知道鄉長在裡面。」、「他有
      說『己○○、己○○要打給他死』。」等語明確（參見本院九十三年三月二十
      五日審判筆錄第三十二頁至第三十九頁）。
（六）按證人丁○○、張甲○○、庚○○、丙○○、戊○○與被告乙○○均非熟識，
      ，應無與被告乙○○結怨之可能，況本院於審理時訊問被告乙○○是否與這些
      證人有仇時，被告乙○○亦供稱：「沒有」等語（參見本院九十三年三月二十
      五日審判筆錄第四十六頁）。上開證人與被告乙○○既均無任何仇隙，衡情應
      無挾怨構陷被告乙○○之可能，故渠等所為之證詞，絕非虛構，自堪信為真實
      。而從證人丙○○證述被告打開門以後，看到她坐在那裡，有繼續說「己○○
      ，要打給他死」等語之情節以觀，足見被告乙○○係故意要講給被害人丙○○
      聽，而非對不特定人之放話，故證人丙○○當然亦係被害人，則無庸置疑。綜
      上所述，被告乙○○前開所辯，顯為事後卸責之詞，不足採信。事證明確，被
      告乙○○恐嚇之犯行，洵堪認定。
二、核被告乙○○所為，係犯刑法第三百零五條之恐嚇危害安全罪。被告乙○○先以
    一恐嚇行為，使被害人丙○○心生畏懼，其目的無非要丙○○轉告己○○，雖被
    害客體有二人，惟因被害二人係「不同時間」接獲惡害通知，並非一行為「同時
    」觸犯數罪名，與想像競合犯之要件不符，併予敘明。爰審酌被告乙○○雖係一
    時衝動，觸犯本罪，惟因犯後迄今，不僅未與被害人成立民事和解，且在眾多證
    人指證下，猶飾詞狡辯，毫無悔意等一切情狀，量處如主文所示之刑，並諭知易
    科罰金之折算標準，以資懲儆。
據上論斷，應依刑事訴訟法第二百九十九條第一項前段，刑法第三百零五條、第四十
一條第一項前段，罰金罰鍰提高標準條例第一條前段、第二條，判決如主文。
本案經檢察官林映姿到庭執行職務。
中　　　華　　　民　　　國　　　九十三　　　年　　　四　　　月　　八　　日
　　　　　                  　      臺灣苗栗地方法院刑事第一庭
                                        審判長法　官  郭 千 黛
                                              法　官  姚 銘 鴻
　　　                                        法  官  柳 章 峰
右正本證明與原本無異。
如不服本判決，應於送達後十日內向本院提出上訴狀 (須附繕本)，上訴於台灣高等
法院台中分院。
                                       　　　 書記官  歐 明 秀
中　　　華　　　民　　　國　　　九十三　　　年　　　四　　　月　　八　　日
附錄論罪科刑法條：
刑法第三百零五條：
以加害生命、身體、自由、名譽、財產之事，恐嚇他人致生危害於安全者，處二年以
下有期徒刑、拘役或三百元以下罰金。
